【裁判字號】    95,抗,78
【裁判日期】    950330
【裁判案由】    支付命令
【裁判全文】
臺灣高等法院臺南分院民事裁定    95年度抗字第78號
抗 告 人即
債  務  人  甲 ○ ○
            乙○○○
            丁 ○ ○
相 對 人即
債  權  人  中國農民銀行股份有限公司
法定代理人  丙 ○ ○
上列抗告人因與相對人間聲請發支付命令聲明異議事件，對於中
華民國九十五年一月四日臺灣嘉義地方法院九十三年度促字第一
二二八二號所為裁定提起抗告，本院裁定如下：
    主  文
抗告駁回。
抗告程序費用由抗告人負擔。
    理  由
一、原裁定意旨略以：按債務人於支付命令送達後，逾二十日之
    不變期間始提出異議者，法院應以裁定駁回之，民事訴訟法
    第五百十八條定有明文。本院（即原裁定法院）九十三年八
    月六日就本件所發之支付命令，已於九十三年十月二十一日
    送達正本於異議人（即本件抗告人），並於九十三年十一月
    十二日確定，此有送達證書所載可證，是異議人（即本件抗
    告人）於九十四年十二月十六日提出異議，顯逾法定期間，
    核於法不合，應予駁回。
二、抗告意旨略以：原裁定法院九十三年度促字第一二二八二號
    民事支付命令裁定，雖以寄存送達之方式為之，然未依民事
    訴訟法第一百三十八條將送達通知書黏貼於抗告人住居所、
    事務所、營業所或其就業處所門首，及置於該送達處所信箱
    或其他適當位置，以為送達，應不生合法送達之效力，原裁
    定法院認已合法送達而告確定，顯有違誤等語，並請求廢棄
    原裁定，發回原裁定法院為適法之裁定。
三、按民事訴訟法第一百三十八條之規定為寄存送達，除須將應
    送達之文書寄存送達地之自治或警察機關外，並須作送達通
    知書兩份，一份黏貼於應受送達人住居所、事務所、營業所
    或其就業處所門首，另一份置於該送達處所信箱或其他適當
    位置，以為送達，俾應受送達人知悉寄存之事實，前往領取
    ，二者缺一均不能謂為合法之送達，此觀該條第一項規定自
    明。（最高法院九十四年度台抗字第四八八號裁判要旨參照
    ）查原裁定法院九十三年度促字第一二二八二號民事支付命
    令裁定經原裁定法院二次送達抗告人之住所，均遭抗告人拒
    收而退回，有原裁定法院送達證書及公文封附卷可按；原裁
    定法院於第三次送達時，依民事訴訟法第一百三十八條之規
    定為寄存達達，送達機關即嘉義布袋郵局並於原裁定法院之
    送達證書上勾選已將送達通知書，黏貼於應受抗告人住居所
    之門首及置於該送達處所信箱或其他適當位置，並勾選係將
    支付命令寄存於嘉義縣警察局布袋分局布袋派出所，且載明
    日期為九十三年十月十一日，亦有原裁定法院送達證書在卷
    可稽，又本院依職權向中華郵政股份有限公司布袋郵局查詢
    寄存送達之情形，該局於九十五年三月二十二日回覆「先由
    抗遞人員按地址投遞二次，收件人不在之後，開送達通知書
    ，信封寄存於布袋派出所，送達人家中沒有設信箱，因此送
    達證書一份黏貼於門前，另一份塞於門縫」（見本院卷第一
    七頁），益證本件確已依法完成寄存送達，從而上開支付命
    令於九十三年十月二十一日已生送達抗告人之效力，抗告人
    至遲應於九十三年十一月十二日以前提出異議，始為適法。
    詎抗告人竟遲至九十四年十二月十六日始提出異議，自與法
    未合，原裁定法院所為駁回抗告人之異議，經核於法洵無違
    誤。抗告人以前揭抗告意旨指摘原裁定不當，求予廢棄，為
    無理由。
四、據上論結，本件抗告為無理由，依民事訴訟法第四百九十五
    條之一第一項、第四百四十九條第一項、第九十五條、第七
    十八條、第八十五條第一項前段，裁定如主文。
中    華    民    國    95    年    3     月    30    日
                  民事第三庭  審判長法  官  陳光秀
                                    法  官  曾平杉
                                    法  官  徐宏志
上為正本係照原本作成。
如不服本裁定，僅得於收受本裁定正本送達後10日內以適用法規
顯有錯誤為理由，向本院提出再抗告狀（須附繕本一份及繳納再
抗告裁判費新台幣1千元)，並經本院許可後始可再抗告於最高法
院。
中    華    民    國    95    年    3     月    30    日
                                    書記官  吳銘添
【附記】
民事訴訟法第495條之1第2項準用同法第466條之1第1、2項規定
：
I對於第二審判決上訴，上訴人應委任律師為訴訟代理人。但上
  訴人或其法定代理人具有律師資格者，不在此限。
II上訴人之配偶、三親等內之血親、二親等內之姻親，或上訴人
  為法人、中央或地方機關時，其所屬專任人員具有律師資格並
  經法院認為適當者，亦得為第三審訴訟代理人。
                                              K


司法院資訊處製作；財團法人民間司法改革基金會備份。
